臺灣臺中地方法院交通事件裁定　　　　　　　　　　九十三年度交聲字第七六四號
　　原處分機關　　　交通部公路總局台中區監理所
　　異議人即
　　受處分人　　　　海孚藥品食品有限公司
　　代 表 人　　　　劉清祥
右列受處分人因違反道路交通管理處罰條例案件，對於交通部公路總局台中區監理所
於民國九十三年十月十四日所為之十件裁決（中監違字第裁六○─ＺＣ000000
0、ＺＤ0000000、Ｆ00000000、Ｆ00000000、ＺＤ000
0000、ＺＣ0000000、ＺＣ0000000、ＺＣ0000000、ＺＣ
0000000、ＺＣ0000000號裁決書），聲明異議，本院裁定如左：
    主  文
異議駁回。
    理  由
一、本件受處分人海孚藥品食品有限公司以：本公司名下車輛ＰＺ─三三五九，因公
    司於八十三年三月十九日已經遷移至目前所在位址，因而未收到違規通知單，裁
    決書將本公司車輛罰鍰雙倍計算，本公司並非有意逾期繳納，爰聲明異議云云。
二、按汽車行駛於高速公路或設站管制之道路，而不遵管制之規定者，處汽車駕駛人
    新台幣三千元以上六千元以下罰鍰；汽車行駛高速公路應依速限標誌指示；汽車
    駕駛人，行車速度超過規定之最高時速，或低於規定之最低時速者，處新台幣一
    千二百元以上二千四百元以下罰鍰；汽車駕駛人違反第三十三條、第四十條第一
    項規定者，並記違規點數一點；行車速度依標誌或標線之規定，無標誌或標線者
    ，在市區道路，時速不得超過五十公里，在郊外道路時速不得超過六十公里；汽
    車有各項異動，不依規定申報登記者，處汽車所有人新台幣九百元以上一千八百
    元以下罰鍰，汽車所有人名稱、地址如有變更，均應向公路監理機關辦理登記；
    對於當事人之送達，有應為送達之處所不明者，行政機關得依申請，准為公示送
    達。道路交通管理處罰條例第十六條、第三十三條、第四十條第一項、第六十三
    條第一項第一款及行政程序法第七十八條、道路交通安全規則第二十三條、第九
    十三條第一項第一款及高速公路交通管制規則第五條第一項與違反道路交通管理
    事件統一裁罰標準表分別定有明文。
三、經查：本件受處分人海孚藥品食品有限公司，其所有之車號ＰＺ─三三五九號自
    用小客車，分別因：(一)、於民國八十九年十二月七日，在國道一號一五七公里南
    向處，行車限速八十公里，經科學儀器測速時速一一二公里，超速三十二公里；
    (二)、於民國九十年二月三日，在國道一號二七六公里北向處，速限一百公里，經
    科學儀器測速時速一二九公里，超速二十九公里；(三)、於民國九十年二月十二日
    ，在苗栗市○○路處，行車限速六十公里，經科學儀器測速時速七十七公里，超
    速十七公里；(四)、於民國九十年二月十三日，在苗栗市○○路處，行車限速六十
    公里，經科學儀器測速時速七十六公里，超速十六公里；(五)、於民國九十年二月
    二十三日，在國道一號二三八公里南向處，行車限速一百公里，經科學儀器測速
    時速一一四公里，超速十四公里；(六)、於民國九十年八月三日，在國道一號一五
    七公里南向處，行車限速九十公里，經科學儀器測速時速一一一公里，超速二十
    一公里；(七)、於民國九十年八月六日，在國道一號一五七公里南向處，行車限速
    九十公里，經科學儀器測速時速一○三公里，超速十三公里；(八)、於民國九十年
    八月八日，在國道一號一五七公里南向處，行車限速九十公里，經科學儀器測速
    時速一○六公里，超速十六公里；(九)、於民國九十年九月五日，在國道一號一五
    七公里南向處，行車限速九十公里，經科學儀器測速時速一○三公里，超速十三
    公里；(十)、於民國九十年十一月十三日，在國道一號一五七公里南向處，行車限
    速九十公里，經科學儀器測速時速一○四公里，超速十四公里等之違規事實，經
    苗栗縣警察局交通警察隊、國道公路警察局第三、第四警察隊員警以科學儀器採
    證照片依法逕行舉發等情，非但為受處分人於異議狀所不爭執，並有原舉發機關
    舉發之違反道路交通管理事件通知單、採證照片、裁決書等在卷可稽。雖受處分
    人以上開情詞置辯，惟經本院審酌卷內相關文件資料得知：受處分人自民國九十
    二年三月十九日，始將公司營業所在地變更至臺中市○區○○里○○路五０二之
    一號四樓之一，之前原營業所在地即車籍地仍係於台中市○○區○○路十四號八
    樓八室，原舉發機關依法定地址即台中市○○區○○路十四號八樓八室，以掛號
    寄送該十件違規通知單，因遷移不明經郵政機關退回，原舉發機關依行政程序法
    第七十八條規定辦理公示送達，以為送達，此亦有台中市政府提供受處分人之營
    利事業登記基本資料查詢表、原舉發機關之違規通知單、郵寄無法投遞清冊、退
    件移送清冊、公示送達公告、郵政機關因遷移不明而退回之信封等在卷可佐，並
    經受處分人於其異議狀中所承認。再者，受處分人之代理人於民國九十三年十一
    月十五日在本院接受訊問時，亦自承認「我們公司未做取消也未做變更，事實上
    都已不在那個地址辦公，我們實際上離開那個地址很久了，我們公司是到九十二
    年時才變更地址到忠明南路的；對違規及超速及稅金部分，我們不爭執；在八十
    八年時就登記而言，公司是仍在北屯區」等語。是本十件違規通知單，其送達程
    序於法核無不合，已生送達之效力，受處分人前揭超速行駛之違規事實，亦堪以
    認定。從而，原處分機關據以援引上開規定，分別裁處罰鍰新台幣六千元、六千
    元、二千一百元、二千一百元、六千元、六千元、六千元、六千元、六千元、六
    千元整，逾期則依裁決書處罰主文規定處罰，並無不當，本件異議為無理由，應
    予駁回。
四、據上論斷，應依道路交通管理處罰條例第八十七條、道路交通案件處理辦法第十
    九條，裁定如主文。
中      華      民      國    九十三    年     十一     月     三十     日
                                        臺灣臺中地方法院交通法庭
右正本證明與原本無異                        法  官  許  金  樹
如不服本裁定應於送達後五日內向本院提出抗告狀。
                                            書記官
中      華      民      國    九十三    年     十一     月    三十    日
